臺灣臺南地方法院刑事判決　　　　　　　 96年度易字第329號
公　訴　人　臺灣臺南地方法院檢察署檢察官
被　　　告　乙○○
　　　　　　　　　　（現於臺灣臺南看守所羈押中）
上列被告因竊盜案件，經檢察官提起公訴（96年度偵字第2732號
），被告就被訴事實為有罪之陳述，本院合議庭裁定由受命法官
獨任進行簡式審判程序，判決如下：
    主  文
乙○○毀越門扇竊盜，未遂，累犯，處有期徒刑伍月；又毀越門
扇而於夜間侵入住宅竊盜，累犯，處有期徒刑拾月；又毀越門扇
而於夜間侵入住宅竊盜，累犯，處有期徒刑拾月；又竊盜，累犯
，處有期徒刑月；又竊盜，累犯，處有期徒刑月。應執行有
期徒刑貳年肆月。
    事實及理由
一、本件被告所犯為死刑、無期徒刑、最輕本刑為三年以上有期
    徒刑以外之罪，亦非屬高等法院管轄之第一審案件，其於準
    備程序進行中，先就被訴事實為有罪之陳述，經法官告知簡
    式審判程序之旨，並聽取公訴檢察官之意見後，依刑事訴訟
    法第二百七十三條之一第一項、第二百七十三條之二等規定
    ，裁定進行簡式審判程序，且不受同法第一百五十九條第一
    項、第一百六十一條之二、第一百六十一條之三、第一百六
    十三條之一及第一百六十四條至第一百七十條所規定證據能
    力認定及調查方式之限制，合先敘明。
二、犯罪事實：乙○○前於民國九十四年間因竊盜案件，經法院
    判處有期徒刑一年確定，甫於九十五年五月一日因縮刑執行
    完畢。詎其仍不知悔改，又意圖為自己不法之所有，分別於
    附表所示之時間、地點，獨自一人各以如附表所示之方法，
    竊取如附表所示被害人等所有之財物。嗣於附表所示之時地
    ，分別為警查獲。
三、證據名稱：
  (一)被告乙○○於警詢及偵審中之自白。
  (二)證人即被害人甲○○、劉清福、丙○○○、戴素烝及曾水木
    於警詢之證述。
  (三)贓物認領保管單四紙、扣押書四紙、現場蒐證照片廿六張。
四、核被告乙○○所為如附表編號四及五所示之犯行，均係犯刑
    法第三百二十條第一項之普通竊盜既遂罪；所為如附表編號
    二、三所示之犯行，均係犯刑法第三百二十一條第一項第一
    款、第二款之毀越門扇而於夜間侵入住宅竊盜既遂罪；所為
    如附表編號一所示之犯行，則係犯刑法第三百二十一條第二
    項第二款之毀越門扇竊盜未遂罪。被告所犯上開各罪，犯意
    各別，行為不同，應各自分論併罰。再查被告乙○○有如前
    述之前案科刑及執行紀錄，有卷附臺灣高等法院被告前案紀
    錄表可按，其受有期徒刑之執行完畢，五年以內故意再犯本
    案五件有期徒刑以上之罪，為累犯，應各依刑法第四十七條
    第一項之規定加重其刑。爰審酌被告不思正途，隨意竊取他
    人財物，毫無尊重他人所有物之體認，欠缺法紀觀念，及渠
    之前科素行、犯罪目的、手段、所得財物價值暨犯罪後均坦
    承犯行、頗有悔意等一切情狀，分別就被告所犯如附表所示
    各罪，各量處如主文所示之刑，並定其應執行之刑，以資懲
    儆。
五、依刑事訴訟法第二百七十三條之一第一項、第二百九十九條
    第一項前段、第三百十條之二、第四百五十四條第一項，刑
    法第三百二十條第一項、第三百二十一條第一項第一款、第
    二款、第二項、第五十一條第五款、第四十七條第一項，刑
    法施行法第一條之一第一項、第二項前段，判決如主文。
六、如不服本判決，應於判決送達之日起十日內，向本院提出上
    訴狀。
本案經檢察官丁○○到庭執行職務。
中　　華　　民　　國　　96　　年　　4　　月　　11　　日
　　　　　　　　　刑事第五庭    法　官　沈揚仁
以上正本證明與原本無異。
如不服本判決，應於判決送達之日起10日內，向本院提出上訴狀
。
　　　　　　　　　　　　　　　　書記官　劉晴芬
中　　華　　民　　國　　96　　年　　4　　月　　11　　日
附錄本案論罪科刑法條全文：
刑法第320條
意圖為自己或第三人不法之所有，而竊取他人之動產者，為竊盜
罪，處 5 年以下有期徒刑、拘役或 5 百元以下罰金。
意圖為自己或第三人不法之利益，而竊佔他人之不動產者，依前
項之規定處斷。
前二項之未遂犯罰之。
刑法第321條
犯竊盜罪而有左列情形之一者，處 6 月以上、 5 年以下有期徒
刑：
一、於夜間侵入住宅或有人居住之建築物、船艦或隱匿其內而犯
    之者。
二、毀越門扇、牆垣或其他安全設備而犯之者。
三、攜帶兇器而犯之者。
四、結夥三人以上而犯之者。
五、乘火災、水災或其他災害之際而犯之者。
六、在車站或埠頭而犯之者。
前項之未遂犯罰之。
附表：
 ┌──┬───┬──────┬─────┬────────┬──────┬─────┐
 │編號│行為人│犯 罪 時 間 │ 犯罪地點 │被害人及行為態樣│ 所 得 財 物│ 所犯法條 │
 ├──┼───┼──────┼─────┼────────┼──────┼─────┤
 │ 一 │乙○○│九十六年一月│臺南縣下營│獨自一人見戴素烝│（未遂）無　│刑法第三百│
 │    │      │三日凌晨二時│鄉後街村中│所經營之家庭理髮│　          │廿一條第二│
 │    │      │四十分許　　│正北路二一│店內無人在內（未│　          │項、第一項│
 │    │      │            │八號      │有人居住），即隨│            │第一款及第│
 │    │      │            │          │機撿拾地上磚塊破│            │二款。    │
 │    │      │            │          │壞該店店門玻璃後│            │          │
 │    │      │            │          │（毀損部分未據告│            │          │
 │    │      │            │          │訴）入內欲搜刮財│            │          │
 │    │      │            │          │物，惟因未尋獲財│            │          │
 │    │      │            │          │物而未得逞。    │            │          │
 ├──┼───┼──────┼─────┼────────┼──────┼─────┤
 │ 二 │乙○○│同上日凌晨二│同上村中正│至丙○○○所經營│硬幣新台幣（│刑法第三百│
 │    │　　　│時五十分許　│北路二二０│之家庭檳榔攤見無│下同）三百元│廿一條第一│
 │    │      │　　　　　　│號　　　　│人在內，即以上開│。　　　　　│項第一款及│
 │    │      │            │　　　　　│方式破壞該店玻璃│　　　　　　│第二款。　│
 │    │      │            │　　　　  │門後入內取財物 (│            │          │
 │    │      │            │          │毀損部分未據告訴│            │          │
 │    │      │            │          │)。             │            │          │
 ├──┼───┼──────┼─────┼────────┼──────┼─────┤
 │ 三 │乙○○│九十六年一月│臺南縣下營│騎乘伊所竊得之車│金牌啤酒一箱│刑法第三百│
 │    │　　　│八日凌晨二時│鄉大埤村五│牌號碼RX6－410之│，價值約七百│二十一條第│
 │    │      │許。　      │十四號　  │機車（另案偵辦）│廿元。      │一項第一款│
 │    │      │            │          │至甲○○所經營之│            │及第二款。│
 │    │      │            │          │商店，徒手扳開該│            │　　　　　│
 │    │      │            │          │店大門後進入竊取│            │　        │
 │    │      │            │          │臺灣金牌啤酒一箱│            │          │
 │    │      │            │          │，得手後置於該機│            │          │
 │    │      │            │          │車腳踏板上，隨即│            │          │
 │    │      │            │          │離去，嗣於同日上│            │          │
 │    │      │            │          │午九時三十分許，│            │          │
 │    │      │            │          │因騎乘上開贓車行│            │          │
 │    │      │            │          │經下營鄉○○路十│            │          │
 │    │      │            │          │七號前為警攔檢查│            │          │
 │    │      │            │          │獲上情。　　　　│            │          │
 ├──┼───┼──────┼─────┼────────┼──────┼─────┤
 │ 四 │乙○○│九十六年一月│臺南縣下營│見停放路旁之劉清│手提包及皮包│刑法第三百│
 │    │　　　│十八日下午一│鄉○○路與│福所有自小客車車│各一只（已丟│廿條第一項│
 │    │      │時四十三分許│中華街交岔│門未上鎖，即趁機│棄），現金六│之竊盜既遂│
 │    │      │            │路口      │進入車內，竊取車│百元。      │罪。　　　│
 │    │      │            │          │內財物即手提包一│            │　　　　　│
 │    │      │            │          │只、皮包一個及現│            │　        │
 │    │      │            │          │金六百元，得手後│            │          │
 │    │      │            │          │，將上揭贓物持至│            │          │
 │    │      │            │          │下營鄉新興村慈惠│            │          │
 │    │      │            │          │街慈惠堂丟棄，現│            │          │
 │    │      │            │          │金則供己花用，經│            │          │
 │    │      │            │          │警循線查悉上情。│            │          │
 ├──┼───┼──────┼─────┼────────┼──────┼─────┤
 │ 五 │乙○○│九十六年一月│臺南縣下營│見停放路旁之曾水│竊得車內財物│刑法第三百│
 │    │　　　│十八中午十二│鄉○○路二│木所有ＵＭ－6085│共七元及該自│二十條第一│
 │    │      │時十五分許　│段一二九號│號自小客車車門未│小客車。　　│項之竊盜既│
 │    │      │            │對面      │上鎖，即趁機進入│　          │遂罪。　　│
 │    │      │            │          │車內，竊取車內財│　　　      │　　　　　│
 │    │      │            │          │物並開走該車，於│            │　        │
 │    │      │            │          │駛離之際為曾水木│            │          │
 │    │      │            │          │發現而追出並報警│            │          │
 │    │      │            │          │，嗣因該車熄火而│            │          │
 │    │      │            │          │停止，乙○○乃下│            │          │
 │    │      │            │          │車逃逸，經警於下│            │          │
 │    │      │            │          │營鄉下營國小內捕│            │          │
 │    │      │            │          │獲。            │            │          │
 └──┴───┴──────┴─────┴────────┴──────┴─────┘
